---
title: "Ejercicio5"
author: "Ignacio Castillo Suarez"
date: "18/1/2022"
output:
  word_document: default
  html_document: default
---

```{r setup, include=FALSE}
knitr::opts_chunk$set(echo = TRUE)
```

## Ejercicio 5

Calcular la correlaci ́on de activos, probabilidad media de incumplimiento y probabilidad conjunta de in-
cumplmiento por el m ́etodo de momento de la informaci ́on del archivo “Hist ́orico Deudores (modelo de valores de referencia).xls”.

## Solución
Para el ejercicio se hizo uso de los datos en el archivo sugerido, únicamente con el cambio de ser en formato .csv

Se utilizaron dos librerías: rootSolve, para el cálculo los ceros de la función normal bivariada, y mvtnorm para la implementación de la función bivariada normal.

```{r}
library(rootSolve) #Se carga la librería para encontrar las raices de una función multivariada
library(mvtnorm) #Se carga la librería para la distribución normal bivariada
```

Posteriormente se leen los datos y se extraen las columnas de nuestro interés.

```{r}
datos = read.csv("C:/ICS/9.Optativas/RiesgosFinancieros/HistoricoDeudores.csv") #Se lee el archivo con los datos a analizar
D_t = datos$D_t
N_t = datos$N_t
```

Se calcula la probabilidad media de incumplimiento.
```{r}
PMI = mean(D_t/N_t)
```

Se calcula la probabilidad conjunta de incumplimiento.
```{r}
PCI_t = (D_t*(D_t-1))/(N_t*(N_t-1))
PCI = mean(PCI_t) 
```

Se calcula el valor crítico de referencia
```{r}
VCR = qnorm(PMI)
```
Se hace una estimación de la correlación de activos
```{r}
correl = 0.15
```

Se crea una función que reciba el valor de la correlación y calcule la funcion 
de distribución acumulada de una normal estándar bivariada
```{r}
G <- function(x){
  sigma = matrix(c(1,x,x,1), nrow = 2)
  pmvnorm(lower = c(-Inf, -Inf), upper=c(VCR,VCR), mean=rep(0, 2), sigma=sigma)/PCI-1
}  

```
Se calcula la raíz de la función, la cual representa la correlación de activos
```{r}
raiz = multiroot(G,correl,positive = TRUE,  maxiter=10000) 
CA = raiz$root 
```

## En resumen
```{r}
print("La probabilidad media de incumplimiento es: ")
print(PMI)
print("La probabilidad conjunta de incumplimiento es: ")
print(PCI)
print("El valor crítico de referencia es: ")
print(VCR)
print("La correlación de activos es: ")
print(CA)
```