---
title: "Ejercicio 1"
output: pdf_document
---

```{r setup, include=FALSE}
knitr::opts_chunk$set(echo = TRUE)
```

## Paso 1
Se hara un analisis de componentes principales con base en la probabilidad de varianza explicada acumulada obtenida, y asi tener las variables más sigificativas.


```{r,fig.width=8, fig.height=5 }
library(ggplot2)
tabla2 <- read.csv("Libro4.csv", header = TRUE, encoding = "UTF-8")
tabla3 <- tabla2[,-1]
tabla4 <- tabla3[,-1]
pca<-prcomp(tabla4)
# Cálculo de la varianza explicada acumulada 
prop_varianza <- pca$sdev^2/sum(pca$sdev^2)
prop_varianza_acum <- cumsum(prop_varianza)
ggplot(data = data.frame(prop_varianza_acum, pc = factor(1:12)),
       aes(x = pc, y = prop_varianza_acum, group = 1)) +
  geom_point() +
  geom_line() +
  geom_label(aes(label = round(prop_varianza_acum,2))) +
  theme_bw() +
  labs(x = "Componentes principales", 
       y = "Prop. varianza explicada acumulada")
pca$rotation[, 1:7]
```
Dado el resultados anteriores notamos que la probabilidad de la probabilidad de varianza explicada acumulada en un 98% se acumula en 7 variables , las cuales son las más significativas, estas variables son: Liquid, Apalanc, Rentab, Bancos, PCP_CT, Gop_SD e IFAudit.

Por lo que se procede a hacer los calculos en el excel **Ejer_anal_disc.xls**
